【裁判字號】    99,易,66
【裁判日期】    990330
【裁判案由】    竊盜等
【裁判全文】
臺灣基隆地方法院刑事判決              99年度易字第66號
公  訴  人  臺灣基隆地方法院檢察署檢察官
被      告  己○○
            戊○○
上列被告等因竊盜等案件，經檢察官提起公訴（99年度偵字第52
4號），被告於準備程序中就被訴事實為有罪之陳述，法官於聽
取當事人之意見後，裁定獨任以簡式審判程序判決如下：
    主  文
己○○竊盜，累犯，處拘役伍拾日，如易科罰金，以新臺幣壹仟
元折算壹日。扣案機車鑰匙壹支沒收；又共同傷害人之身體，累
犯，處有期徒刑柒月。扣案安全帽壹頂沒收。
戊○○共同傷害人之身體，累犯，處有期徒刑陸月，如易科罰金
，以新臺幣壹仟元折算壹日。扣案安全帽壹頂沒收。
    犯罪事實
一、己○○前於民國97年間，因妨害公務案件經本院以97年度基
    簡字第1372號判處有期徒刑6月確定，甫於98年8月1日縮刑
    期滿執行完畢；戊○○於95年間，因施用毒品案件，經本院
    以95年度訴字第272 號判決判處有期徒刑1 年確定（下稱甲
    案件）；又因搶奪等案件，經本院以96年度訴字第157 號判
    決判處應執行有期徒刑3 年6月確定（下稱乙案件）；再於
    96年間，因施用第一級毒品案件，經本院以96年度訴字第82
    號判決判處有期徒刑1 年2 月確定（下稱丙案件）。上開甲
    、乙、丙案件所處之刑，嗣經本院以96年度聲減字第716 號
    裁定減刑及定應執行刑2年10月，甫於98年8月14日縮刑期滿
    執行完畢。
二、詎其二人均未知悔改，己○○於99年1 月20日23時許，在基
    隆市中山區○○○路89巷口，見甲○○所有、交予其兄乙○○使用之車號OSS-152 號重型機車停放該處，竟意圖為自己
    不法之所有，以自備之機車鑰匙1支竊取之。
三、己○○竊取上開機車得手後，前往基隆市安樂區老大公廟搭
    載不知情之戊○○，欲至基隆廟口，於99年1 月21日凌晨1
    時50分許，行經基隆市○○區○○路與仁二路口時，因己○○與戊○○均戴口罩，且騎乘機車速度緩慢、東張西望，形
    跡可疑，適有基隆市警察局第一分局忠二路派出所員警丁○○、蔡佳芬分騎2部警用機車執行巡邏勤務，遂趨前盤查，
    己○○見狀心虛，便騎乘機車闖越紅燈、逆向行駛，往仁一
    路方向行駛左轉崇法街加速逃逸。於同日凌晨2 時許，丁○○追趕己○○及戊○○至基隆市○○區○○街基隆市警察局
    舊靶場入口前，將己○○騎乘之機車攔下，己○○先趁機逃
    逸，戊○○則遭丁○○制服，己○○見戊○○無法脫逃，遂
    與戊○○共同基於妨害公務、傷害人之身體之犯意聯絡，先
    由己○○對於依法執行職務之公務員即員警丁○○以自背後
    勒住丁○○之頸部，並以安全帽、原子筆攻擊丁○○臉部之
    方式對丁○○施以強暴，致丁○○受有臉部開放性傷口、鼻
    骨閉鎖性骨折、手開放性傷口、創傷後傷口感染、敗血症、
    手挫傷、臉、頭皮及頸之挫傷、缺牙之傷害，再由戊○○與
    丁○○在地上扭打、戊○○並以口咬傷丁○○之手臂，企圖
    掙脫，嗣己○○勒住丁○○之頸部，戊○○則下手企圖取走
    丁○○之警槍，然因該警槍有防搶裝置而未果。戊○○趁機
    逃逸，己○○則遭丁○○奮力起身後，以槍擊中腳踝後當場
    逮捕，並當場扣得己○○所有、用以竊取機車用之機車鑰匙
    1 支、用以攻擊丁○○用之安全帽1頂等物。嗣戊○○於99
    年1 月22日13時5分許，主動至基隆市警察局第二分局偵查
    隊投案。
四、案經基隆市警察局第一分局報請臺灣基隆地方法院檢察署檢
    察官偵查起訴。
    理    由
一、本件被告己○○、戊○○所犯係死刑、無期徒刑、最輕本刑
    為3 年以上有期徒刑以外之罪，其於準備程序中就被訴事實
    為有罪之陳述，經法官告知簡式審判程序之旨，並聽取公訴
    人及被告2人之意見後，本院依刑事訴訟法第273 條之1 第1
    項之規定，裁定進行簡式審判程序。
二、上開犯罪事實，業經被告己○○、戊○○於坦承不諱，核與
    證人即被害人丁○○、蔡佳芬於偵訊時之證述、證人甲○○
    、乙○○於警詢時之證述，均大致相符，並有贓物認領保管
    單（偵查卷第27頁）、機車鑰匙照片、證人丁○○受傷照片
    （同上卷第31-35頁）、證人丁○○穿著之防彈衣、遭竊機
    車照片（同上卷第36至37頁）、基隆市警察局第一分局扣押
    筆錄、扣押物品目錄表（同上卷第39至42頁）、99年1月21
    日署立基隆醫院被告己○○診斷證明書、99年1月21日署立
    基隆醫院證人丁○○診斷證明書（第43-44頁）、99年1月2
    9日署立基隆醫院被告己○○診斷證明書（同上卷第103 頁
    ）、基隆市警察局99年1月21日崇法街員警用槍案現場勘察
    報告（含現場測繪圖、照片共45幀，同上卷第126-152 頁
    ）在卷可稽，並有被告己○○持以行竊之自備機車鑰匙1支
    、持以攻擊證人丁○○用之安全帽1頂扣案可資佐證，堪認
    被告2人上開自白與事實相符而可採信，本件事證明確，被
    告2人犯行均足以認定。
三、核被告己○○所為，係犯刑法第320條第1項之普通竊盜罪、
    刑法第277條第1項之普通傷害罪、刑法第135條第1項之妨害
    公務罪；被告戊○○所為，係犯刑法第277條第1項之普通傷
    害罪、刑法第135條第1項之妨害公務罪。被告己○○、戊○○於同一時空條件下毆打傷害警員丁○○而妨害公務之行為
    ，同時觸犯2罪名，係屬想像競合犯，應從一重之普通傷害
    罪處斷。被告己○○所犯普通竊盜罪與傷害罪間，犯意各別
    、行為互殊，應予分論併罰。又被告己○○、戊○○各有如
    犯罪事實欄所載之前科，有臺灣基隆地方法院檢察署刑案資
    料查註紀錄表、臺灣高等法院被告前案紀錄表各2份在卷可
    按，其等受有期徒刑之執行完畢後，5年以內故意再犯本案2
    件有期徒刑以上之普通傷害罪，均為累犯，均應依刑法第47
    條第1項之規定加重其刑。爰審酌被告己○○甫因妨害公務
    案件執行完畢出監，猶不知警惕，因自身騎乘贓車，為逃避
    警察查緝，竟與被告戊○○合力攻擊員警，導致員警受傷非
    輕，公然挑戰公權力，顯見其等目無法紀之犯罪動機，惟考
    量戊○○於犯罪過程中惡性較輕、並念及其2人於本院審理
    時供認全部犯行，頗有悔意，態度尚稱良好等一切情狀，分
    別量處如主文所示之刑，並就被告己○○竊盜部分、被告戊○○部分分別諭知易科罰金之折算標準，以資懲儆。扣案機
    車鑰匙1支，係被告己○○所有持以竊取機車所用之物；扣
    案安全帽1頂，係被告己○○所有持以攻擊證人丁○○所用
    之物，業據被告己○○於本院審理時供承不諱，均爰依刑法
    第38條第1項第2款之規定，併予宣告沒收。至扣案原子筆1
    支，雖係被告己○○持以攻擊證人丁○○所用之物，惟屬證
    人丁○○所有之物，業據證人丁○○於偵訊時證述明確；又
    其餘扣案機車鑰匙2支、安全帽前護蓋2片等物，難認與本件
    犯罪有何關連性，均不為沒收之諭知，復予敘明。
據上論斷，應依刑事訴訟法第273條之1第1項、第299條第1項前
段，刑法第135條第1項、第277條第1項、第320條第1項、第55條
、第47條第1項、第41條第1項前段、第38條第1項第2款，刑法施
行法第1條之1，判決如主文。
本案經檢察官丙○○到庭執行職務。
中    華    民    國    99    年    3     月    30    日
                    刑事第三庭法  官  陳姵君
上正本證明與原本無異。
如不服本判決，應於收受送達後10日內向本院提出上訴書狀，其
未敘述上訴理由者，應於上訴期間屆滿後20日內向本院補提理由
書狀（均須按他造當事人之人數附繕本）。
中    華    民    國    99    年    3     月    30    日
                              書記官   彭筠凱
附錄本判決論罪科刑依據之法條：
中華民國刑法第135條
對於公務員依法執行職務時，施強暴脅迫者，處3 年以下有期徒
刑、拘役或3 百元以下罰金。
意圖使公務員執行一定之職務或妨害其依法執行一定之職務或使
公務員辭職，而施強暴脅迫者，亦同。
犯前二項之罪，因而致公務員於死者，處無期徒刑或7 年以上有
期徒刑；致重傷者，處3 年以上、10年以下有期徒刑。
中華民國刑法第277條
傷害人之身體或健康者，處 3 年以下有期徒刑、拘役或 1 千元
以下罰金。
犯前項之罪因而致人於死者，處無期徒刑或 7 年以上有期徒刑；
致重傷者，處 3 年以上 10 年以下有期徒刑。
刑法第320條第1項
意圖為自己或第三人不法之所有，而竊取他人之動產者，為竊盜
罪，處5年以下有期徒刑、拘役或5百元以下罰金。

司法院資訊處製作；財團法人民間司法改革基金會備份。
